fr: jus de légumes concentrés
da: grøntsagssaftkoncentrat
fi: vihannesmehutiiviste, kasvimehutiiviste, kasvismehutiivisteet
nb: grønnsaksjuicekonsentrat
sv: grönsaksjuicekoncentrat

fr: extrait de légumes, extraits de légumes
fi: vihannesuute

en: vegetable blend, vegetable mix, mixed vegetables
bg: паприкаш
de: Gemüsemischung, gemischtes Gemüse
es: mezcla de vegetales, mix de vegetales, blend de vegetales, mezclas vegetales
fi: vihannessekoitus, kasvissekoitus
fr: mélange de légumes
hr: mješavina povrća
it: mix di verdure
pl: mieszanka warzyw, mieszanka warzywna
ru: овощи
sv: grönsaksblandning, grönsaksmix

en: julienne mix
sv: juliennemix

en: dried vegetable
fi: kuivatut vihannekset, kuivatut kasvikset
fr: légume déshydraté, légumes déshydratés, légumes séchés
sv: torkade grönsaker

en: green vegetable
fr: légumes verts

en: fiber from vegetables
fi: kasviskuitu
fr: fibres de légume

en: vegetable concentrate, vegetable concentrates
da: grøntsagskoncentrat
de: Gemüsekonzentrat
es: concentrado de verduras, concentrado vegetal
fi: kasvistiiviste, kasvistiivisteet
fr: concentré de légumes, concentrés de légumes
it: concentrato vegetale
pl: koncentraty warzyw
pt: Concentrado de vegetal, concentrado de vegetais
sv: grönsakskoncentrat

en: dried vegetables
de: getrocknetes Gemüse
hr: sušeno povrće
it: verdure disidratate
pl: suszone warzywa, warzywa suszone, susze warzywne
ru: сушеные овощи и зелень, сушеные овощи

en: vegetable juice
da: grøntsagsjuice, grøntsagssaft
de: Gemüsesaft
es: Zumo vegetal, caldo vegetal, jugo vegetal
fi: kasvismehu
fr: Jus de légumes
hr: sok od povrća
it: succo di verdura
ja: 野菜汁, 野菜ジュース
nb: grønnsaksjuice
nl: groentensap
pl: Sok warzywny
pt: Suco de vejetais, sumo de vejetais
ru: Овощной сок
sv: grönsaksjuice

en: milk substitute
ar: بديل حليب
de: Pflanzliche Milch
el: Υποκατάστατο γάλακτος
he: תחליף חלב
hr: zamjena za mlijeko
hy: Կաթի փոխարինիչներ
id: Pengganti susu
it: sostituto del latte
ja: 代替乳
jv: Sesulih susu
ko: 우유 대용물
nl: Melkvervanger
pt: Substituto do leite
ru: Заменители молока и сливок
sv: Mjölkersättning
tr: Süt ikamesi
uk: Замінник молока
zh: 代乳品

en: sprouted vegetable
nl: kiemgroente

en: leaf vegetable, leafy vegetable
ca: verdura de fulla
cy: llysieuyn dail
da: bladgrøntsag
de: Blattgemüse
es: verdura de hoja
eu: lorau
fi: lehtivihannes
fr: légume-feuille, légumes-feuilles
ga: glasra duilleach
gl: verdura de folla
hr: listnato povrće
hu: levelzöldség
id: sayuran daun
it: verdura a foglia
lv: lapu dārzeņi
nl: bladgroente
pl: warzywo liściaste
pt: vegetal folhoso
ru: листовые овощи
sv: bladgrönsak

en: agathi leaves
la: Sesbania grandiflora

en: amaranth leaves
la: Amaranthus gangeticus

en: basella leaves, Malabar spinach, vine spinach
la: Basella alba

en: beet greens, chukandar ke patte
hi: चुकंदर के पत्ते

en: betel leaves
la: Piper betle

en: garland chrysanthemum, chrysanthemum leaves
la: Glebionis coronaria

en: endive, Endives
ca: endívia
cy: Endif
da: endivie
de: Endivie, Endivien
eo: endivio
es: escarola, escarolas, endibia, endibias
eu: osterzuri
fa: اندیو
fi: endiivi
fr: scarole, chicorée endive
ga: searbhán muc
gl: endivia
hr: endivija
hu: endívia
id: endive
io: endivio
it: scarola, indivia
ja: エンダイブ
ko: 꽃상추
ku: xêzimok
la: Cichorium Endivia
mt: scarola
nb: endivie
nl: andijvie
nv: tʼąąʼdoolghasí
pl: endywia, endywii
pt: endívia
ro: andivă
ru: эндивий
sr: ендивија
sv: sydcikoria, cikoriasallat
tr: hindiba
uk: цикорій салатний
vi: rau cúc đắng
zh: 苦苣